---
title: "IMPUTASI KALMAN FILTER"
author: "Aliyah Nadhratunnaim"
date: "2025-10-30"
output:
  html_document:
    theme: flatly
    toc: true
    toc_float: true
    number_sections: true
---

# Import Data
```{r}
library(imputeTS)
library(dplyr)
library(writexl)
```
Data yang digunakan merupakan data traffic di Thamrin yang bersumber dari Mendeley: https://data.mendeley.com/datasets/nf3gds4zk9/2

```{r}
df <- read.csv("~/Aliyah/SEMESTER 5/MPDW/Data MPDW Kelompok 1 (1).csv")
head(df)
nrow(df)
```
Terdapat **8760 amatan**.

# Imputasi NA menjadi Nol
```{r}
df$Out_Total[is.na(df$Out_Total)] <- 0
df$In_Total[is.na(df$In_Total)] <- 0
df$Total_Total[is.na(df$Total_Total)] <- 0
```

# Melihat data nol selain CFD
Car Free Day dilaksanakan setiap hari Minggu pukul 06.00–10.00 pagi, sehingga akan dilihat nilai nol selain di waktu Car Free Day.

## Out_Total
```{r}
df_zero_nonCFD_Out <- df[
  df$Out_Total == 0 & !(df$Day == 6 & df$Hour %in% 6:9),
]

head(df_zero_nonCFD_Out)
nrow(df_zero_nonCFD_Out)
```
Terdapat **76 missing value** pada variabel *Out_Total* untuk baris **selain hari Minggu pada pukul 06.00–10.00 pagi**.

## In_Total
```{r}
df_zero_nonCFD_In <- df[
  df$In_Total == 0 & !(df$Day == 6 & df$Hour %in% 6:9),
]

head(df_zero_nonCFD_In)
nrow(df_zero_nonCFD_In)
```
Terdapat **412 missing value** pada variabel *In_Total* untuk baris **selain hari Minggu pada pukul 06.00–10.00 pagi**.


## Total_Total
```{r}
df_zero_nonCFD_Total <- df[
  df$Total_Total == 0 & !(df$Day == 6 & df$Hour %in% 6:9),
]

head(df_zero_nonCFD_Total)
nrow(df_zero_nonCFD_Total)
```
Terdapat **4 missing value** pada variabel *Total_Total* untuk baris **selain hari Minggu pada pukul 06.00–10.00 pagi**.

# Imputasi dengan Kalman Filter
## Out_Total
```{r}
df <- df %>%
  mutate(
    Out_Total_adj = ifelse(Out_Total == 0 & !(Day == 6 & Hour %in% 6:9),
                           NA, Out_Total)
  )

# imputasi hanya pada NA
df <- df %>%
  mutate(
    Out_Total_imputed = na_kalman(Out_Total_adj)
  )
```

## In_Total
```{r}
df <- df %>%
  mutate(
    In_Total_adj = ifelse(In_Total == 0 & !(Day == 6 & Hour %in% 6:9),
                           NA, In_Total)
  )

df <- df %>%
  mutate(
    In_Total_imputed = na_kalman(In_Total_adj)
  )
```

## Total_Total
```{r}
df <- df %>%
  mutate(
    Total_Total_adj = ifelse(Total_Total == 0 & !(Day == 6 & Hour %in% 6:9),
                           NA, Total_Total)
  )

df <- df %>%
  mutate(
    Total_Total_imputed = na_kalman(Total_Total_adj)
  )
```

# Lihat hasil Imputasi
## Out_Total
```{r}
df_changed_out <- df %>%
  filter(Out_Total != Out_Total_imputed) %>%
  select(Out_Total, Out_Total_imputed, Month, Date, Day, Hour)

head(df_changed_out)
```

## In_Total
```{r}
df_changed_in <- df %>%
  filter(In_Total != In_Total_imputed) %>%
  select(In_Total, In_Total_imputed, Month, Date, Day, Hour)

head(df_changed_in)
```

## Total_Total
```{r}
df_changed_total <- df %>%
  filter(Total_Total != Total_Total_imputed) %>%
  select(Total_Total, Total_Total_imputed, Month, Date, Day, Hour)

head(df_changed_total)
```

# Visualisasi dengan Line Chart
```{r}
index <- c(1:nrow(df))
length(index)
```

## Out_Total
```{r}
plot(index, df$Out_Total_imputed, type = "l", col = "blue", lwd = 0.05,
     main = "Out_Total setelah imputasi",
     xlab = "Index",
     ylab = "Nilai")
```

## In_Total
```{r}
plot(index, df$In_Total_imputed, type = "l", col = "blue", lwd = 0.05,
     main = "In_Total setelah imputasi",
     xlab = "Index",
     ylab = "Nilai")
```

## Total_Total
```{r}
plot(index, df$Total_Total_imputed, type = "l", col = "blue", lwd = 0.05,
     main = "Total_Total setelah imputasi",
     xlab = "Index",
     ylab = "Nilai")
```

# Simpan Data yang telah diimputasi
```{r}
data <- df %>%
  select(Month, Day, Date, Hour, Out_Total_imputed, In_Total_imputed, Total_Total_imputed, Weekend, Public_Holiday)
head(data)
```

```{r}
write_xlsx(data, "Hasil Imputasi Data MPDW Kelompok 1.xlsx")
```








